【裁判字號】    97,台上,914
【裁判日期】    970501
【裁判案由】    返還不當得利
【裁判全文】
最高法院民事裁定              九十七年度台上字第九一四號
上  訴  人  京宴股份有限公司
法定代理人  乙○○
訴訟代理人  劉岱音律師
被 上訴 人  甲○○
上列當事人間請求返還不當得利事件，上訴人對於中華民國九十
七年二月二十日台灣高等法院第二審決（九十六年度上字第七四
八號），提起上訴，本院裁定如下：
    主  文
上訴駁回。
第三審訴訟費用由上訴人負擔。
    理  由
按上訴第三審法院，非以原判決違背法令為理由，不得為之。又
提起上訴，上訴狀內應記載上訴理由，表明原判決所違背之法令
及其具體內容、依訴訟資料合於該違背法令之具體事實，其依民
事訴訟法第四百六十九條之一規定提起上訴者，並應具體敘述為
從事法之續造、確保裁判之一致性或其他所涉及之法律見解具有
原則上重要性之理由，同法第四百六十七條、第四百七十條第二
項分別定有明文。而依同法第四百六十八條規定，判決不適用法
規或適用不當者，為違背法令；依同法第四百六十九條規定，判
決有該條所列各款情形之一者，為當然違背法令。是當事人提起
上訴，如合併以同法第四百六十九條及第四百六十九條之一規定
之情形為上訴理由時，其上訴狀或理由書應表明該判決所違背之
法令條項，或有關判例、解釋字號，或成文法以外之習慣或法理
等及其具體內容，暨係依何訴訟資料合於該違背法令之具體事實
，並具體敘述為從事法之續造、確保裁判之一致性或其他所涉及
之法律見解具有原則上重要性之理由。如未依上述方法表明，或
其所表明者與上開法條規定不合時，即難認為已合法表明上訴理
由，其上訴自非合法。本件上訴人對於原判決提起上訴，雖以該
判決有適用法規不當、違反證據法則及不備理由等違背法令為由
，惟核其上訴理由狀所載內容，仍屬就原審取捨證據、認定事實
之職權行使及其他與判決結果不生影響之理由，指摘原判決不當
，並就原審本於上開職權之行使所論斷：上訴人主張之事實，已
據其提出上訴人公司董事會議事錄、匯款單、股票保管條為證，
依該董事會議事錄所載內容，足證被上訴人取得上訴人公司之股
份係因增資而非受讓訴外人乙○○、陳世典之公司原有股份。又
上訴人公司辦理增資邀被上訴人認購股份，既不否認未先依法召
開股東會辦理變更章程之情，該增資行為即違反公司法相關規定
，應屬自始、當然、絕對、確定無效。上訴人依無效之法律行為
受領被上訴人之增資股款新台幣二百五十萬元，已致被上訴人受
有損害，則被上訴人依民法第一百七十九條規定，請求上訴人返
還該股款本息，即屬正當等情，指摘其為不當，並泛言謂為違法
，而非表明該判決所違背之法令及其具體內容，暨依訴訟資料合
於該違背法令之具體事實，並具體敘述為從事法之續造、確保裁
判之一致性或其他所涉及之法律見解具有原則上重要性之理由，
難認其已合法表明上訴理由。依首揭說明，應認其上訴為不合法
。
據上論結，本件上訴為不合法。依民事訴訟法第四百八十一條、
第四百四十四條第一項前段、第九十五條、第七十八條，裁定如
主文。
中    華    民    國  九十七  年    五    月    一    日
                      最高法院民事第六庭
                          審判長法官  朱  建  男
                                法官  顏  南  全
                                法官  林  大  洋
                                法官  鄭  傑  夫
                                法官  蘇  清  恭
      本件正本證明與原本無異
                                      書  記  官
中    華    民    國  九十七  年    五    月   十二   日
                                                Ａ


司法院資訊處製作；財團法人民間司法改革基金會備份。
